臺灣臺中地方法院刑事判決　　　　　　 100年度侵訴字第36號
公　訴　人　臺灣臺中地方法院檢察署檢察官
被　　　告　黃楚育
指定辯護人　本院公設辯護人　賴忠杰　
上列被告因妨害性自主罪案件，經檢察官提起公訴（99年度偵字
第26307號），本院判決如下：
    主    文
黃楚育犯強制性交罪，累犯，處有期徒刑年肆月。
    犯罪事實
一、黃楚育前於民國94年間，因詐欺案件，經本院以94年度訴字
    第1057號判處有期徒刑1年2月確定，嗣經減刑為有期徒刑7
    月，於96年8月15日執行完畢；又於96年間，因電子遊戲場
    業管理條例案件，經本院以96年度易字第3922號判處有期徒
    刑1月又15日，嗣經臺灣高等法院臺中分院以97年度上易字
    第323號駁回上訴確定，於97年5月8日易科罰金執行完畢。
    詎不知警惕，其與已滿18歲之甲女（代號0000-00000，真實
    姓名及年籍均詳卷）係在99年9月25日下午某時在UT網路聊
    天室認識之網友，2人在網路上相約於同日18時30分在臺中
    市中區第一廣場附近見面。黃楚育與甲女見面後，向甲女表
    示已邀友人一起唱歌，便騎車搭載甲女先至臺中市豐樂公園
    ，至豐樂公園後，黃楚育向甲女表示等不到朋友，乃於同日
    21時許，騎乘機車搭載甲女前往臺中市太平區某山上，並說
    要看星星，甲女向黃楚育表示要回家，黃楚育不予理會仍繼
    續騎車。黃楚育於騎往某山上之途中，將機車熄火後停下機
    車，黃楚育趁山區○○○路燈，且四下無人，竟基於強制性
    交之犯意，違反甲女之意願，自後抱住甲女，以雙手撫摸甲
    女之胸部，甲女以手將黃楚育推開，黃楚育即將甲女自機車
    上拉下並以身體將甲女壓制在地上，撩起甲女之裙子，並強
    行脫下甲女之內褲，甲女以手推被告掙扎反抗，並說不要，
    甲女因抵抗而受有胸前抓傷之傷害，黃楚育即向甲女嚇稱：
    如果不順從，就要將她丟在該處，甲女因而心生恐懼，黃楚
    育遂以此強暴、恐嚇之違反甲女意願之方法，將其手指插入
    甲女陰道，對甲女為強制性交得逞1次，旋以其性器官欲插
    入甲女陰道，因未勃起，乃未進入甲女陰道，黃楚育始騎乘
    機車搭載甲女返回第一廣場。甲女隨即在電話告知友人吳洲
    億、張建宏，渠遭性侵害乙情，經吳洲億、張建宏在電話中
    要甲女報警處理，甲女報警後而循線查獲，始知上情。
二、案經甲女訴由臺中市政府警察局○○分局報告臺灣臺中地方
    法院檢察署檢察官偵查起訴。
    理    由
一、證據能力之說明
(一)、按刑事訴訟法第159條第1項規定：被告以外之人於審判外之
    言詞或書面陳述，除法律有規定者外，不得作為證據。其立
    法本旨係以被告以外之人於審判外之言詞或書面陳述，因當
    事人無從直接對於原供述者為反對之詰問，以擔保其真實性
    ，法院亦無從直接接觸證人之人格，尋求證言之憑信性，違
    背直接審理之原則，故為求實體真實之發現並保障人權，除
    具有信用性之情況保障及必要性，仍許為證據，法律予以特
    別規定，例如同法第159條之1至第159條之5、第206條、性
    侵害犯罪防治法第17條等規定者外，原則上不認其具有證據
    能力。查證人甲女於警詢之陳述為審判外之陳述，復查無前
    揭例外可為證據之情形，被告及其指定辯護人復否認其證據
    能力，是證人甲女於警詢之陳述，不具證據能力。
(二)、次按第159條之1第2項規定：「被告以外之人於偵查中向檢
    察官所為之陳述，除顯有不可信之情況者外，得為證據。」
    係明文規定被告以外之人於偵查中向檢察官所為之陳述，原
    則上為法律規定有證據能力之傳聞例外，僅於顯有不可信之
    情況，始例外否定其得為證據‧‧‧，此項未經被告詰問之
    被告以外之人於偵查中向檢察官所為之陳述，依刑事訴訟法
    第159條第1項、第159條之1第2項之規定，除顯有不可信之
    例外情況外，原則上為「法律規定得為證據」之傳聞例外，
    依其文義解釋及立法理由之說明，並無限縮於檢察官在偵查
    中訊問證人之程序，應已給予被告或其辯護人對該證人行使
    反對詰問權者，始有證據能力之可言。被告以外之人前於偵
    查中已具結而為證述，已受真實性及任意性之擔保，故除反
    對該項供述得具有證據能力之一方，已釋明「顯有不可信之
    情況」之理由外，不宜遽指該證人於偵查中之陳述不具證據
    能力，方符前揭法條之立法意旨。查本件證人甲女及證人吳
    洲億於檢察官偵查中所為之證述，被告與其指定辯護人並未
    提及檢察官在偵查時有任何不法取供之情形，是客觀上並無
    顯不可信之情況，依前揭說明，自應認證人甲女及證人吳洲
    億於偵查中之證言，應具有證據能力。
(三)、次依性侵害犯罪防治法第10條第1項規定：「醫院、診所對
    於被害人，不得無故拒絕診療及開立驗傷診斷書。」、同條
    第3項規定：「第一項驗傷診斷書之格式，由中央衛生主管
    機關會商有關機關定之。」，再依同法第11條之相關規定，
    係為防治性侵害犯罪及保護被害人權益，對於被害人驗傷及
    取證所為之特別規定，其依此項規定所製作之驗傷診斷書，
    應屬刑事訴訟法第159條第1項「法律有規定」之傳聞證據之
    例外（參照最高法院95年度臺上字第5026號判決意旨）。查
    卷附證人A女之行政院衛生署○○醫院受理疑似性侵害事件
    驗傷診斷書（見偵查卷附密封證物袋內所附之資料），係屬
    刑事訴訟法第159條第1項「法律有規定」之傳聞例外，依上
    開說明，自具有證據能力。
(四)、又按刑事訴訟法第159條之4第2款所稱從事業務之人於業務
    上或通常業務過程所須製作之紀錄文書、證明文書，因係於
    通常業務過程不間斷、有規律而準確之記載，且大部分紀錄
    係完成於業務終了前後，無預見日後可能會被提供作為證據
    之偽造動機，其虛偽之可能性小，除非該等紀錄文書或證明
    文書有顯然不可信之情況，否則有承認其為證據之必要。查
    臺灣大哥大股份有限公司通聯調閱查詢單（門號0000000000
    號）、中華電信公司通聯調閱查詢單（門號0000000000號）
    ，係屬從事業務之人於通常業務過程所為之紀錄文書，無預
    見日後可能會被提供作為證據之偽造動機，且無其他顯然不
    可信之情況，依上揭條文規定，自得作為證據。
(五)、再按被告以外之人（包括證人、鑑定人、告訴人、被害人及
    共同被告等）於審判外之陳述，雖不符刑事訴訟法第159條
    之1至第159條之4等之規定，而經當事人於審判程序同意作
    為證據，法院審酌該言詞陳述或書面陳述作成時之情況，認
    為適當者，亦得為證據；當事人、代理人或辯護人於法院調
    查證據時，知有刑事訴訟法第159條第1項不得為證據之情形
    ，而未於言詞辯論終結前聲明異議者，視為有前項之同意，
    同法第159條之5定有明文。立法意旨在於傳聞證據未經當事
    人之反對詰問予以核實，原則上先予排除。惟若當事人已放
    棄反對詰問權，於審判程序中表明同意該等傳聞證據可作為
    證據；或於言詞辯論終結前未聲明異議，基於尊重當事人對
    傳聞證據之處分權，及證據資料愈豐富，愈有助於真實發見
    之理念，且強化言詞辯論主義，使訴訟程序得以順暢進行，
    上開傳聞證據亦均具有證據能力。查證人○○○、○○○於
    警詢之陳述及卷附之臺中市警察局婦幼警察隊受理刑事案件
    報案三聯單、受理各類案件紀錄表等，其性質雖屬證人於審
    判外之陳述，而為傳聞證據，查無符合刑事訴訟法第159條
    之1至第159條之4之情形，且上開內容，業經本院審理時予
    以提示並告以要旨，並經檢察官、被告及其指定辯護人表示
    意見，被告及其指定辯護人對該等證據之證據能力均未表示
    異議，本院審酌認為以之作為本案之證據均屬適當，而有證
    據能力。
二、訊據被告黃楚育對於其於前揭時、地，有將甲女載往山區，
    並在途中停下機車後，以手撫摸甲女之胸部，並以手指插入
    甲女之陰道，嗣因性器未勃起而未插入甲女陰道之事實供承
    不諱，惟矢口否認有何強制性交犯行，並辯稱：伊撫摸甲女
    胸部時，有問甲女可不可以，甲女有同意，伊也有問甲女是
    否願意與伊性交，甲女有點頭並「嗯一聲」，伊沒有對甲女
    說：如果不順從，就要把甲女丟在那裏，伊沒有違背甲女意
    願云云。惟查：
(一)、被告於前揭時、地，對告訴人甲女為強制性交之犯罪事實，
    業據證人即告訴人甲女於偵查中及本院證述：99年9月25日
    下午，透過網路○○聊天室認識被告，在網路上有相約當天
    下午6點半在第一廣場見面，被告說要去唱歌，之後就騎機
    車載其到豐樂公園，到豐樂公園後，被告說等不到他的朋友
    ，就將他載離公園，之後就往太平的山區一直騎，被告騎到
    山上的路邊熄火停車，該處附近都沒有任何的建築物或路燈
    ，停下機車後，其就坐在機車上，被告就從後面抱住其，用
    兩隻手摸其的胸部，其有用手推開被告，後來被告就將其從
    機車拖下來，其本來是站著，後來被被告壓制在地上，當天
    其是穿連身裙，被告就將其上半身衣服拉下來，將裙子撩起
    來，並將其內褲脫下來，被告就用手指插入其陰道，當時伊
    有推開被告，並說不要，被告有說如果不順從他，就要把其
    放在那裏，讓其感到害怕，因為其不知該處是哪裏，就算其
    求救也沒有人會來救其，被告有脫掉他的褲子，露出生殖器
    ，用生殖器磨蹭其陰部外面，但因沒有勃起，所以沒有辦法
    插入，之後被告就把自己的褲子穿起來，並叫其把衣服穿起
    來，並說他沒有對其怎樣，叫其不要講，之後被告就直接將
    其載回第一廣場；其脖子上的一條刮痕是在遭性侵的過程造
    成的等語明確，並有行政院衛生署○○醫院受理疑似性侵害
    事件驗傷診斷書及現場照片在卷可資佐證（見偵查卷第21至
    22 頁、卷附證物袋、核退卷第11頁、本院卷第26至27頁、
    28至31頁）。本院衡以證人甲女與被告係在案發當日透過網
    路聊天室認識，為初次見面之網友，彼此並無怨隙，應無故
    意設詞誣陷被告之理，且核證人甲女關於遭被告性侵之過程
    於警、偵訊及本院陳述明確，倘非親自經歷，實難為詳實且
    一致之陳述。再者，證人甲女甫遭被告性侵後，正好接獲友
    人即證人○○○、○○○之電話，證人甲女在電話中並向證
    人○○○、○○○哭訴遭網友性侵之事，證人○○○、○○
    ○均在電話中要證人甲女前往報警，證人甲女始前往臺中市
    政府警察局○○分局報警等情，亦據證人○○○證稱：證人
    甲女在電話中說在網路上認識的朋友阿育要帶她去唱歌，結
    果沒去唱歌，把她帶到暗巷子對她性侵，阿育用手指頭插入
    甲女之陰道，沒有用生殖器插入，伊就告訴甲女，阿育用手
    指頭插入私處已構成性侵，不管怎樣先去報警，甲女就說好
    ；甲女在電話中語氣緊張、害怕、一直在哭等語；另證人○
    ○○證稱：案發當天伊打電話給甲女，甲女哭著告訴伊差點
    遭網友性侵，該網友對她毛手手腳，用手指頭插進甲女陰道
    ，邊抵抗，對方男性就硬不起來就放棄，離開現場，伊就叫
    甲女報警處理，甲女不敢報警，伊就叫甲女拿電話給警方讓
    伊聽，甲女在電話中很傷心、害怕、驚恐等語明確（見核退
    卷第8、9頁、偵查卷第18至19頁），並有卷附之甲女持用之
    門號0000000000號行動電話雙向通聯紀錄足證（見警卷第32
    至42頁），而衡以甲女在甫遭被告以手指插入性侵後，因正
    好接獲友人來電，甲女旋即向友人哭訴遭到性侵的經過，顯
    無先行構思誣陷被告之可能，且證人○○○、○○○前揭證
    述俱與證人甲女於警、偵訊及本院指訴經過相符，且倘非被
    告係違反甲女意願而性侵，甲女豈有無端向證人○○○、○
    ○○自曝其與網友親密過程之理，再者，被告於本院亦供稱
    ：「（檢察官問：所以甲女離開的時候還在哭？）她的聲音
    就是那種哽咽的聲音」等語（見本院卷第34頁反面），亦與
    證人○○○、○○○前揭證述：甲女在電話中一直哭等情相
    符。足見，甲女因係在黑暗無人之山區，甫遭被告性侵，正
    好證人○○○、○○○撥打電話給其，甲女難掩其害怕、驚
    恐情緒而向證人○○○、○○○哭訴遭到性侵之情，應可認
    定。是以，甲女指訴被告係以前揭方式違反其意願而以手指
    插入甲女陰道，應屬無虛。
(二)、被告雖辯稱：伊有經甲女同意，伊才撫摸其胸部，伊也有向
    甲女表示要與甲女發生性關係，甲女也同意，伊才將手指插
    入甲女陰道云云。然而，倘若本件係甲女與被告兩情相悅，
    且經甲女同意，何以在被告對甲女性交後，要離開案發地點
    時，甲女仍哭泣哽咽，且旋即向友人表示其遭性侵之事。再
    者，衡以案發地點乃山區○○○○○道路，並無任何坐椅或
    休憩之處，倘若被告確有向甲女表示要與之發生性關係，而
    甲女當場同意，理應前往較為舒適之環境地點為之，豈有倒
    臥在無路燈照明山區之水泥地面上進行之理，顯見，被告應
    係故意將甲女帶至山區，趁夜色昏暗，四下無人，違反甲女
    意願而對甲女強制性交之事實，已可認定。被告辯稱：有經
    甲女同意，沒有違反甲女意願云云，均屬卸責之詞，不足採
    信。
(三)、而按刑法第221條之強制性交罪，於88年4月21日修正時，已
    自「至使不能抗拒」修正為「違反其意願之方法」為要件，
    僅須以強制方法，足以壓抑被害人之性自主決定權為必要。
    據甲女於本院證稱：被告撫摸其胸部、以手指插入其陰道時
    ，都有將被告推開，並有說不要；被告並向其說如不順從，
    要將之放在那裏，其聽了會害怕，因為就算其求救，也沒有
    人會來救其等語明確（見本院卷第26、32頁），而以被告係
    身高183公分、體重85公斤之健壯成年男子，之於甲女，顯
    有較為優勢之氣力，足以以身體壓制甲女，且以上開言語恫
    嚇甲女，並不顧甲女將之推開，表達不要之意願，逕將手指
    插入甲女陰道，顯已違反甲女意願甚明。本件指定辯護人辯
    稱：倘若甲女遭到被告拖到地上強制性交，甲女身上應會出
    現多次擦、挫傷，然甲女並無該等受傷之情形，與甲女所述
    被害情節不符，甲女所述顯不可信；且案發地點附近有一寺
    廟，寺廟尚未閉寺，被告如真將甲女留置現場，甲女仍可向
    寺廟人員求救，當不致因被告說要將甲女放在現場而致甲女
    陷於害怕，致其性自主決定權遭受戕害云云。惟據證人甲女
    證稱，當時被告將其拖下來時，其先站著，後來被告再將其
    壓在地上等語（見本院卷第26頁反面），是觀之甲女所述，
    被告將甲女拖下機車，並非直接拖行在地上，而是先站立，
    之後才被被告壓在地上，因此甲女並未受有因拖行而可能造
    成的擦、挫傷害，尚非不可能。況且，以被告身高183公分
    、體重85公分之體型，已足以身體之氣力壓制甲女，而甲女
    在被告將手指插入時其有試圖手推開被告，並說不要，已然
    明白表示其不願與被告發生性行為，並不以須博命掙扎，遍
    體麟傷以體現違反意願為必要，是辯護人辯稱甲女身上、手
    、腳未受有傷害，認甲女所述不實云云，尚不足採。又本件
    案發地點無路燈照明，案發時四下無人，一般人被初見面之
    網友載往該處，已心有所忌，況甲女於案發當時未滿19歲之
    年輕女子，被被告載往不知名之山區，被告在半途中停下機
    車，欲對之為性交行為，嗣被告告以如不順從，就要將之丟
    在該處等語，衡情，已使甲女感到害怕，是以甲女陳稱：其
    聽聞被告前揭恫嚇言詞，主觀上認其倘發生不測，無人可以
    救援，因而心生恐懼，亦非難以理解，是辯護人辯稱被告縱
    有向甲女說前揭言語，亦不致使甲女陷於害怕，並未戕害其
    性自主決定權云云，亦不足採。
(四)、綜上所述，本案事證明確，被告強制性交犯行堪以認定，應
    依法論科。
三、核被告黃楚育所為，係犯刑法第221條第1項之強制性交罪。
    被告為本件強制性交犯行過程中所為強制猥褻之低度行為，
    為強制性交之高度行為所吸收，不另論罪。被告前於94年間
    ，因詐欺案件，經本院以94年度訴字第1057號判處有期徒刑
    1年2月確定，嗣經減刑為有期徒刑7月，於96年8月15日執行
    完畢；又於96年間，因電子遊戲場業管理條例案件，經本院
    以96年度易字第3922號判處有期徒刑1月又15日，嗣經臺灣
    高等法院臺中分院以97年度上易字第323號駁回上訴確定，
    於97年5月8日易科罰金執行完畢之事實，有臺灣高等法院被
    告前案紀錄表在卷可參，其於受有期徒刑之執行完畢後，5
    年內故意再犯本件有期徒刑以上之罪，為累犯，應依刑法第
    47條第1項之規定，加重其刑。爰審酌被告為滿足一己之私
    慾，違反甲女意願對甲女強制性交，造成甲女身心受創，犯
    後復否認犯行，惡性非淺，且危害社會治安甚鉅，並考量及
    犯罪之動機、目的及手段等一切情狀，量處如主文所示之刑
    。
據上論斷，應依刑事訴訟法第299條第1項前段，刑法第221條第1
項、第47條第1項，判決如主文。
本案經檢察官張富鈞到庭執行職務。
中    華    民    國  100    年    6    月    16    日
                  刑事第八庭  審判長法  官  張智雄
                                    法  官  王金洲
                                    法  官  李慧瑜
以上正本證明與原本無異。
如不服本判決應於收受判決後10日內向本院提出上訴書狀，並應
敘述具體理由；其未敘述上訴理由者，應於上訴期間屆滿後20日
內向本院補提理由書（均須按他造當事人之人數附繕本）「切勿
逕送上級法院」。
                                    書記官  張雅慧
中    華    民    國  100    年    6    月    16    日

附錄論罪科刑法條
中華民國刑法第221條
對於男女以強暴、脅迫、恐嚇、催眠術或其他違反其意願之方法
而為性交者，處3年以上10年以下有期徒刑。
前項之未遂犯罰之。